【裁判字號】    92,訴,353
【裁判日期】    920625
【裁判案由】    違反著作權法
【裁判全文】
臺灣彰化地方法院刑事判決                          九十二年度訴字第三五三號
    公  訴  人  臺灣彰化地方法院檢察署檢察官
    被      告  丁○○
右列被告因違反著作權法案件，經檢察官提起公訴（九十一年度偵字第七九一０號、
九十二年度偵字第八六五號），本院判決如左：
    主  文
丁○○共同連續以明知為侵害著作權之物而意圖營利而交付之方法侵害他人之著作權
，處有期徒刑伍月，如易科罰金以參佰元折算壹日。緩刑貳年。
扣案如附表所示之盜版光碟影片共肆佰肆拾片均沒收。
    事  實
一、丁○○係於夜市中經營火鍋攤位，雖明知如附表所示之影片，分別係美商迪士尼
    企業股份有限公司、美商時代華納公司、美商二十世紀福斯影片股份有限公司、
    美商美國環球影片股份有限公司、美商哥倫比亞影片股份有限公司、美商新線製
    作股份有限公司、美商米高梅影片股份有限公司、美商派拉蒙影片股份有限公司
    等所享有著作財產權之著作物（對各該著作享有著作權詳如附表所示），非分別
    經前揭擁有著作權公司之同意或授權，不得擅自重製、散布或意圖營利而交付。
    竟意圖銷售營利，惟仍與綽號「阿修」之不詳年籍姓名成年男子基於共同概括犯
    意之聯絡，自民國九十一年十一月九日起，以每天新台幣（下同）一千元之代價
    ，一星期販賣二天受僱於「阿修」，丁○○在其經營火鍋攤位之餘，由「阿修」
    提供含有前開影片之盜版影音光碟片及其他光碟片（其他部分，因公訴人未指明
    何人享有著作權，且享有著作權之人亦未提出告訴），在彰化縣花壇鄉○○路夜
    市及和美鎮北環夜市等地，擺設攤位陳列上開光碟片，以影音光碟片每片一百元
    之價格連續販售而交付予不特定人營利，每日營業額約四千元至五千元不等，迄
    九十一年十一月十日十九時三十分許，為警在彰化縣花壇鄉○○路夜市當場查獲
    ，並扣得盜版影音光碟片七百零二片（其中二百六十二片未據告訴）。
二、案經美商迪士尼企業股份有限公司、美商時代華納公司、美商二十世紀福斯影片
    股份有限公司、美商美國環球影片股份有限公司、美商哥倫比亞影片股份有限公
    司、美商新線製作股份有限公司、美商米高梅影片股份有限公司、美商派拉蒙影
    片股份有限公司等訴由內政部警政署保安警察第二總隊第三大隊報告臺灣彰化地
    方法院檢察署檢察官偵查起訴。
    理  由
一、右揭犯罪事實，業據被告丁○○於警訊、偵查及本院審理中中坦承不諱，核與告
    訴代理人甲○○於警訊時指訴情節相符，並有臨檢紀錄表一紙附卷可稽；此外復
    有盜版影音光碟片七百零二片扣案足資佐證。又被告每日營業額達四千元至五千
    元，每日薪資為一千元，被告營利之意圖甚明；其犯行應堪認定。
二、核被告所為，係犯著作權法第九十三條第三款之明知為侵害著作權之物以意圖營
    利而交付之方法侵害他人著作權罪。被告受綽號「阿修」之不詳姓名成年男子僱
    用，其與「阿修」間顯有犯意之聯絡及行為之分擔，應論以共同正犯；被告意圖
    散布而陳列或持有侵害著作權物之低度行為，為其意圖營利而交付之高度行為所
    吸收，均不另論罪。其先後多次交付侵害著作權物之犯行，時間緊接，方法相同
    ，觸犯構成要件相同之罪名，顯係基於概括犯意反覆為之，應依連續犯之規定論
    以一罪，並依法加重其刑。又公訴人以被告自承無其他正當職業等情，而認被告
    所為係犯著作權法第九十四條之罪（即以犯明知為侵害著作權之物，意圖營利而
    交付之罪為常業），然查被告已於偵查中辯明其另有經營火鍋攤位生意（見九十
    二年一月二十三日偵訊筆錄），且進而於本院審理中提出其向前手戊○○頂讓火
    鍋攤營業用具之頂讓書一紙、營業用車輛、器具照片九張，復經本院傳訊證人戊
    ○○、乙○○（出租倉庫予被告擺置營業用品）、丙○○（與被告一同經營火鍋
    攤）到院證述明確，被告應有經營火鍋攤維生，不但無法證明被告恃販賣本件光
    碟為維生，且客觀上被告在經營自有之火鍋攤位之餘，附帶看顧光碟攤位，更係
    與常業經營者之情節有差異，故實難遽認其有以之為常業之犯罪意圖；起訴法條
    認被告係常業犯，即有未合，應予變更。爰審酌被告僅因出於一時經濟需求之動
    機，價值觀念仍有偏差；且政府一再透過各種管道及傳播媒體，對外宣示打擊侵
    害著作權犯行之嚴正決心，從而洗刷「盜版王國」之不雅稱號，被告對此當無不
    知之理，卻猶執意身涉不法，其主觀違法意識亦值非難，及其犯罪之動機、目的
    、手段、犯罪後坦承犯行、深具悔意之態度等一切情狀，量處如主文所示之刑，
    及諭知易科罰金之折算標準，以示懲儆。查被告前未曾受有期徒刑以上刑之宣告
    ，此有臺灣彰化地方法院檢察署刑案資料查註紀錄表一紙在卷可稽，其經此教訓
    ，應知警惕而無再犯之虞，所宣告之刑，認以暫不執行為適當，併予宣告緩刑二
    年，以勵自新。至扣案如附表所示之盜版音樂光碟四百四十片，係「阿修」所有
    、供犯罪所用之物，被告基於共犯責任共同之法理，應依刑法第三十八條第一項
    第二款之規定，宣告沒收。另本件尚扣有附表所示以外之其他光碟片共二百二十
    六片，惟因公訴人未指明何人享有著作權，且享有著作權之人亦未提出告訴，故
    此部分勿庸為沒收之諭知，附此敘明。
據上論斷，應依刑事訴訟法第二百九十九條第一項前段、第三百條，著作權法第九十
三條第三款，刑法第十一條前段、第二十八條、第五十六條、第四十一條第一項前段
、第七十四條第一款、第三十八條第一項第二款，罰金罰鍰提高標準條例第二條，判
決如主文。
本案經檢察官郭銘禮到庭執行職務。
中    華    民    國    九十二    年      六      月      二十五        日
                                臺灣彰化地方法院刑事第二庭
                                    法      官  吳  俊  螢
右正本證明與原本無異。
如不服本判決，應於送達後十日內向本院提出上訴狀(須附繕本)。
告訴人或被害人對於判決如有不服具備理由請求檢察官上訴者，其上訴期間之計算係
以檢察官收受判決正本之日期為準。
                                    法院書記官  莊  玉  惠
中    華    民    國    九十二    年      六      月      二十六        日
著作權法第九十三條
有左列情形之一者，處二年以下有期徒刑，得併科新台幣十萬元以下罰金：
一、侵害第十五條至第十七條規定之著作人格權者。
二、違反第七十條規定者。
三、以第八十七條各款方法之一侵害他人之著作權者。


司法院資訊處製作；財團法人民間司法改革基金會備份。
